# 关于企业间直接贷款的问题

提问人：zixinsdy 时间：2011-09-29 10:16:39
发现客户其他应付款中存在与其他非金融机构的借款，有协议，有利率。有期限。对于该情况如何处理?从法律角度讲，公司之间直接的借款时不允许的。我们作为审计师如何处理？

回答人：chenyiwei
回复 sun19871025 的帖子
《贷款通则》（中国人民银行令[1996]2号）第二十一条：贷款人必须经中国人民银行批准经营贷款业务，持有中国人民银行颁发的《金融机构法人许可证》或《金融机构营业许可证》，并经工商行政管理部门核准登记。
当然，现在现实中在一定程度上也默许了民间借贷的存在。 本版面上之前就讨论过：不能引用会计准则或者税法的规定作为某个交易或事项本身合法性的论据。你可以搜索一下之前的讨论。